Inventaris van archiefbescheiden van het Directoraat-Generaal van de Arbeid van het Ministerie van Sociale Zaken en Werkgelegenheid betreffende organisme en personeel (.07/.08) (1984-) 1990-1994
Nationaal Archief, Den Haag
- Directoraat-Generaal van de Arbeid, I.
  - Algemene rapporten, statistieken, verzameling van gegevens en overzichten (.07.77), n.
    - Vergaderingen, 2.
      - Het opstarten van het overleg van de hoofden Bureau Management Ondersteuning (BMO)., 1993; 145; 1 omslag
      - Verslag van een informele bijeenkomst op 2 september 1994 over onderzoeksprogrammering op het terrein van arbeidsinhoud en arbeidsorganisatie, met geleidebrief., 146; 1 omslag
  - Representatief optreden (.07.812 ), o.
    - Het voorbereiden en organiseren van werkbezoeken en workshops., 1991-1993; 147; 1 pak
    - Verslag van de Stressprojectgroep van een werkbezoek aan Zweden van 5 - 8 oktober 1992, met geleidebrief., 1993; 148; 1 omslag
  - Dienstcommissie, bedrijfskernen (.08.174), p.
    - Overleg met de Centrale Dienstcommissie DGA., 1990-1994; 149-150; 2 pakken
      - 1990-1991, 149
      - 1992-1994, 150
    - Overleg met de Dienstcommissie Centrale Dienst., 1992-1994; 151; 1 pak
  - Overige aangelegenheden betreffende de plichten van het personeel (.08.39), q.
    - Overleg met de Particulier Secretaris van H.M. de Koningin en Z.K.H. Prins Claus der Nederlanden op 19 maart 1992 over het toekennen van predicaten 'Koninklijke' en 'Hofleverancier'., 152; 1 omslag
    - Het stellen van regels ten aanzien van het onderhouden van netwerkcontacten door medewerkers., 1993; 153; 1 omslag
  - Ambtelijke bevoegdheden van het personeel (.08.5), r.
    - Notitie van het waarnemend hoofd afdeling Chemische Veiligheid met commentaar op de Hoofdlijnen Nota Standaardisatie Inspecties., 1992; 154; 1 stuk
  - Buitenlandse dienstreizen (.08.742.282), s.
    - Verslag van het 'Eerste Wereldseminar over het explosiefenomeen en over de toepassing van explosie-beveiligingstechnieken in de praktijk' gehouden van 17 - 21 februari 1992 te Brussel, met geleidebrief., 155; 1 omslag
  - Gezondheid, veiligheid en zedelijkheid bij de uitoefening van de dienst (.08.82), t.
    - Het behandelen van een voorstel van de directeur Algemeen Intern Beleid inzake audiometrisch onderzoek van inspecteurs van de Arbeid., 1992-1993; 156; 1 omslag
      Beperking openbaarheid i.v.m. aanwezigheid uitslag medisch onderzoek van personeelslid.
  - Algemene en intellectuele ontwikkeling (.08.85), u.
    - Het verstrekken van informatie aan de bewindslieden over de conclusies van de conferentie 'Sociaal-economische gezondheidsverschillen, kansen voor beleid', gehouden op 20 en 21 november 1991., 1992; 157; 1 omslag
    - Reactie van het waarnemend hoofd van de afdeling Wetgeving en Juridische Zaken op de nota 'Onderwerp aanpak ziekteverzuim' die op de agenda van de Strategische Conferentie staat., 1992; 158; 1 omslag
    - Verslagen van symposia, seminars, workshops en studiereizen., 1992-1994; 159; 1 omslag
    - Het organiseren van conferenties en workshops., 1993-1994; 160; 1 omslag
  - Bevordering van de vakbekwaamheid, scholing (.08.86), v.
    - Het coördineren en voorbereiden van opleidingen voor het eigen personeel., 1990; 161; 1 omslag
    - Het coördineren van opleidingen op het gebied van de Arbowet., 1990-1991; 162; 1 omslag
- Centrale Dienstcommissie, II.
  - Vergaderstukken., 1988-1993.; 163-210; 48 pakken
    - 89.Ack.001 - 89.Co.042, 1988, 28 dec. - 1989, 23 jan., 163
    - 89.Ack.042 - 89.Ack.103, 1989, 26 jan. - 1989, 23 feb., 164
    - 89.Di.104 - 89.Ack.131, 1989, 23 feb. - 1989, 06 mrt., 165
    - 89.Bo.132 - 89.Ak.183, 1989, 08 mrt. - 1989, 14 apr., 166
    - 89.Aco.184 - 89.Bdk.219, 1989, 14 apr. - 1989, 08 mei, 167
    - 89.Bdk.220 - 89.Bdk.250, 1989, 18 mei - 1989, 05 jun., 168
    - 89.Bi.251 - 89.AkCi.270, 1989, 07 jun. - 1989, 22 jun., 169
    - 89.AkCi.271 - 89.Do.319, 1989, 23 jun. - 1989, 26 jul., 170
    - 89.Ak.320 - 89.Dk.374, 1989, 21 aug. - 1989, 18 sep., 171
    - 89.Di.375 - 89.Ack.455, 1989, 21 aug. - 1989, 03 nov., 172
    - 89.Ack.456 - 89.Di.527, 1989, 07 nov.- 1989, 21 dec., 173
    - 90.Co.001 - 90.Ck.060, 1989, 29 nov.- 1990, 15 mrt., 174
    - 90.Ok.061 - 90.Di.121, 1990, 20 mrt. - 1990, 16 mei, 175
    - 90.Ck.122 - 90.Da.183, 1990, 21 mei - 1990, 23 jul., 176
    - 90.Da.184 - 90.Ck.241, 1990, 05 sep. - 1990, 30 nov., 177
    - 91.Ck.001 - 91.Ck.048, 1990, 12 dec. - 1991, 31 jan., 178
    - 91.Do.049 - 91.Ck.072, 1991, 13 feb. - 1991, 27 feb., 179
    - 91.Dk.073 - 91.Ck.113, 1991, 28 feb. - 1991, 26 mrt., 180
    - 91.Di.114 - 91.Ci.148, 1991, 02 apr. - 1991, 11 apr., 181
    - 91.Di.149 - 91.Dk.170, 1991, 23 apr. - 1991, 02 mei, 182
    - 91.Da.171 - 91.Ck.223, 1991, 06 mei - 1991, 11 jun., 183
    - 91.Co.224 - 91.Dk.272, 1991, 13 jun. - 1991, 02 jul., 184
    - 91.Ci.273 - 91.Do.305, 1991, 14 jun. - 1991, 12 aug., 185
    - 91.Ci.306 - 91.Dk.333, 1991, 21 aug. - 1991, 12 sep., 186
    - 91.Ci.334 - 91.Ck.421, 1991, 13 sep. - 1991, 13 nov., 187
    - 91.Dk.422 - 91.Ck.485, 1991, 19 sep. - 1991, 23 dec., 188
    - 92.Ci.001 - 92.Dk.085, 1992, 07 jan. - 1992, 17 feb., 189
    - 92.Dk.086 - 92.Dk.147, 1992, 23 jan. - 1992, 09 mrt., 190
    - 92.Dk.148 - 92.Dk.184, 1992, 17 mrt. - 1992, 24 apr., 191
    - 92.Dk.185 - 92.Co.253, 1992, 28 apr. - 1992, 25 mei, 192
    - 92.Co.254 - 92.Ck.288, 1992, 02 jun. - 1992, 22 jun., 193
    - 92.Ck.289 - 92.Ak.336, 1992, 26 jun. - 1992, 29 jul., 194
    - 92.Ak.337 - 92.Ak.382, 1992, 09 jul. - 1992, 31 aug., 195
    - 92.Ck.383 - 92.Dk.467, 1992, 03 jul. - 1992, 28 okt., 196
    - 92.Dk.468 - 92.Da.514, 1992, 14 sep. - 1992, 24 nov., 197
    - 92.Do.515 - 92.Di.555, 1992, 24 nov. - 1992, 11 dec., 198
    - 93.Ci.001 - 93.Dk.055, 1993, 04 jan. - 1993, 18 jan., 199
    - 93.Do.056 - 93.Dk.091, 1993, 14 jan. - 1993, 10 feb., 200
    - 93.Dk.092 - 93.Co.136, 1993, 12 feb. - 1993, 26 feb., 201
    - 93.Di.137 - 93.Dk.200, 1993, 08 mrt. - 1993, 25 mrt., 202
    - 93.Ck.201 - 93.Ci.286, 1993, 08 apr. - 1993, 26 mei, 203
    - 93.Da.287 - 93.Ck.370, 1993, 23 mei - 1993, 02 jul., 204
    - 93.Ck.371 - 93.Ck.434, 1993, 05 jul. - 1993, 17 aug., 205
    - 93.Do.435 - 93.Ck.502, 1993, 25 aug. - 1993, 08 sep., 206
    - 93.Di.503 - 93.Dk.533, 1993, 02 sep. - 1993, 05 okt., 207
    - 93.Ck.534 - 93.Ck.579, 1993, 12 okt. - 1993, 29 okt., 208
    - 93.Co.580 - 93.Dk.620, 1993, 05 nov.- 1993, 22 nov., 209
    - 93.Dk.621 - 93.Dk.685, 1993, 18 nov.- 1993, 21 dec., 210